臺灣宜蘭地方法院刑事判決　　　　　　　　　　　　　九十三年度易字第四六五號
　　公　訴　人　臺灣宜蘭地方法院檢察署檢察官
　　被　　　告　乙○○　男　五.
　　　　　　　　　　　　號
右列被告因恐嚇案件，經檢察官提起公訴（九十三年度偵字第三○六四號），本院判
決如左：
    主  文
乙○○以加害身體之事，恐嚇他人，致生危害於安全，處拘役伍拾日，如易科罰金，
以佰元折算壹日。
    事  實
一、乙○○平日係以販售便當為業，其於民國九十三年七月六日上午十時許，攜帶便
    當一批，購票進入宜蘭縣羅東鎮羅東火車站，欲自月臺登上臺灣鐵路局莒光號第
    五十一車次列車兜售便當時，因遭該列車列車長丁○○制止其登車販賣便當，竟
    心生不滿，向丁○○恫稱：「你給我小心一點，別落單，大夥相遇得到」（台語
    ）等加害身體之語，致丁○○心生畏懼，足生損害於安全。
二、案經丁○○訴由內政部警政署鐵路警察局第四警務段移送臺灣宜蘭地方法院檢察
    署檢察官偵查起訴。
    理  由
一、訊據被告乙○○固坦承於九十三年七月六日上午十時許，攜帶一批便當欲自宜蘭
    縣羅東火車站月台上車，而遭列車長丁○○阻止等情不諱，惟矢口否認有恐嚇犯
    行，並辯稱：伊帶了十三個便當要搭火車去蘇澳新站，伊有買車票要上車，但列
    車長認為伊要賣便當而不讓伊上車，列車長就叫鐵路警察及副站長來云云。經查
    ：
  (一)前開事實，業據告訴人丁○○於本院審理中證稱：於九十三年七月六日上午十點
    左右，伊是莒光號五十一車次南下往台東的火車列車長，火車停在羅東火車站月
    台，伊下車監視站在八車廂到九車廂的月台車門處，看到被告提著一籃便當要上
    車，之前見過被告好幾次，被告都在火車上賣便當，伊都有制止被告，而請被告
    在下一站下車，有時被告不理會繼續賣，有時被告會聽就下車，當天攜帶便當的
    方式是一個紙箱，上面覆蓋一個布，用繩子綁住提著，與之前被告在火車上賣便
    當時攜帶便當方式相同，伊就把被告擋住，告訴被告不能在車上賣便當，被告就
    很不高興罵「幹妳娘」、「你給我小心一點，別落單，大夥相遇得到」（台語）
    ，之後被告還坐在月台椅子上，一直罵伊斷了他的財路，是很大聲的罵，被告口
    氣很大聲很兇很嚴厲，伊很害怕，怕被告對伊不利，先以無線電通知羅東站，請
    副站長過來處理，後來火車就開走了，伊也跟著火車一起離開，副站長處理的情
    形伊不清楚，伊有打電話回台北車班問副主任羅東站處理的情形，而報單是每趟
    車需要記載的，內容包含旅客問題及安全問題，再交給台北車班存查，在列車長
    報單上伊有記載被恐嚇這部分等語（參見本院九十三年十二月二十三日審判筆錄
    ），依證人丁○○之前開證詞，即明確證述被告當日攜帶便當欲上火車兜售，於
    遭告訴人丁○○阻止後，恐嚇告訴人等情。
  (二)雖證人即宜蘭縣羅東火車站副站長甲○○於本院審理中證稱：當時列車停靠在第
    二月台，丁○○以無線電通知時伊在第一月台，因為列車擋住伊看不到第二月台
    情形，當時是暑假人很多，無線電通話時因為雜音很多，伊沒有聽清楚，主要聽
    到有小販，伊就通知站員打電話給鐵路警察局的警員來處理，伊到第二月台先開
    火車序號讓火車先開走，丁○○跟火車離開，伊再去處理事情，伊先詢問被告是
    否有車票，被告說有車票，後來被告就自己離去等語（參見本院九十三年十二月
    二十三日審判筆錄）；證人即丙○○警員於本院審理中證稱：列車進站時伊在第
    一月台派出所，行車室的站員通知伊到第二月台，伊到第二月台時火車已經開走
    ，被告坐在月台上，旁邊有一個箱子，應該可以判斷是裝便當，被告手上拿車票
    並表示列車長不讓伊上車，而伊之前見過被告很多次，被告應該是要到火車上賣
    便當，伊也曾取締被告在火車上賣便當等語（參見本院九十三年十二月二十三日
    審判筆錄），依證人甲○○、丙○○之證述，渠二人於證人丁○○稱遭被告恐嚇
    之際均未在場，渠等係經由通知而前往現場，於到達後證人丁○○因係火車列車
    長已隨同火車離去，僅目睹被告攜帶便當於第二月台處。
  (三)雖告訴人之告訴係以使被告受刑事訴追為目的，是告訴人之告訴是否與事實相符
    ，仍應調查其他證據以資佐證。參以卷附交通部臺灣鐵路管理局運物處九十三年
    一月二十八日運營業字第○九三○○九六八號函、九十三年二月九日運營業字第
    ○九三○一三一七號函、交通部鐵路管理局九十三年二月十二日鐵運客字第○九
    三○○○三一六○號函所示，就小販於火車上販售便當情形，因取締困難及有小
    販向列車長言語恐嚇威脅及挑釁行為，而協調內政部警政署鐵路警察局派員協助
    取締，足見交通部鐵路管理局因小販於火車列車上販售便當嚴重影響行車秩序，
    為維護車上秩序及乘務人員安全，而請求鐵路警察局派員協助取締之情。再依告
    訴人事後填具之卷附列車長報告表，告訴人於其上記載：「請車班再向上級反映
    ，暑假來臨，車上小販更為囂張，並且目中無人，還會恐嚇，如再不制止，叫乘
    務人員如何做？（拜託﹗拜託）」，依其內容所載，表示遭小販恐嚇而要求上級
    單位採取有效防堵措施，並無指摘告訴人並表示追究之意，參以告訴人與被告前
    無仇怨，亦無藉此攀誣構陷被告之必要，堪信告訴人所言核與事實相符，而非無
    端指責被告。綜上所述，被告前開所辯顯係卸責之詞，不足採信，其犯行堪以認
    定，應依法論科。
二、核被告乙○○前開所為，係犯刑法第三百零五條恐嚇罪。爰審酌被告雖認其生計
    遭告訴人影響，惟竟以言語恐嚇被害人，依其犯罪之目的、手段，及犯罪後之態
    度等一切情形，量處如主文所示之刑，並諭知易科罰金之折算標準，以示懲儆。
據上論斷，應依刑事訴訟法第二百九十九條第一項前段，刑法第三百零五條、第四十
一條第一項前段，罰金罰鍰提高標準條例第一條前段、第二條判決如主文。
本案經檢察官劉憲英到庭執行職務
中　　　華　　　民　　　國　　九十三　　年　　 十二 　　月　　三十一　　日
                         　　　　　臺灣宜蘭地方法院刑事第四庭
                                 　　　法  官  林　惠　玲
                                 　　　法　官  郭　顏　毓
                                 　　　法　官  辜　漢　忠
右正本證明與原本無異
如不服本判決，應於判決送達後十日內，向本院提出上訴狀。（需附繕本）
                                       書記官  林  秀  麗
中　　　華　　　民　　　國　　九十三　　年　　 十二 　　月　　三十一　　日
附錄本案論罪科刑法條全文：
刑法第三百零五條
以加害生命、身體、自由、名譽、財產之事，恐嚇他人致生危害於安全者，處二年以
下有期徒刑、拘役或三百元以下罰金。
